【裁判字號】    98,審訴,3672
【裁判日期】    981019
【裁判案由】    毒品危害防制條例
【裁判全文】
臺灣高雄地方法院刑事判決            98年度審訴字第3672號
公  訴  人  臺灣高雄地方法院檢察署檢察官
被      告  甲○○
上列被告因毒品危害防制條例案件，經檢察官提起公訴（98年度
毒偵字第4770號），被告於準備程序中就被訴事實為有罪之陳述
，經本院告知簡式審判程序之旨，並聽取被告與公訴人之意見後
，本院合議庭裁定由受命法官獨任進行簡式審判程序，判決如下
：
    主  文
甲○○犯施用第一級毒品罪，累犯，處有期徒刑拾壹月，扣案之
海洛因壹包（驗前淨重零點壹肆公克，驗餘淨重零點壹公
克，另含包裝袋）沒收銷燬之。
    事實及理由
一、犯罪事實：
    甲○○前於民國93年間因施用毒品案件，經本院以93年度毒
    聲字第2430號裁定送觀察、勒戒後，認無繼續施用毒品之傾
    向，於93年12月15日釋放出所。復於前開觀察、勒戒執行完
    畢後5 年內即94年間因施用第一級毒品及第二級毒品案件，
    經臺灣高等法院高雄分院以94年度上訴字第1280號判處應執
    行有期徒刑1 年6 月確定；又於95年間因施用第一級毒品及
    第二級毒品案件，經本院95年度訴字第798 號判處有期徒刑
    10月、6 月，施用第一級毒品部分經上訴後，經臺灣高等法
    院高雄分院95年度上訴字第1406號撤銷改判有期徒刑1 年（
    施用第二級毒品部分未經上訴而告確定）；上開案件接續執
    行，於96年10月23日縮短刑期假釋出監，嗣經減刑及經分別
    定應執行有期徒刑9 月、8 月又15日確定，於減刑後已無殘
    刑而執行完畢。再因施用毒品案件，經本院以97年度審訴
    936 號判處有期徒刑8 月確定，於98年2 月19日縮刑期滿執
    行完畢。詎其仍不知悔改並戒絕毒癮，基於施用第一級毒品
    海洛因之犯意，於98年7 月25日中午12時許，在其位於雄縣
    鳳山市○○路202 巷22號之2 住處內，將海洛因摻水置於針
    筒內，以注射之方式施用第一級毒品海洛因1 次。嗣於同年
    月26日下午8 時30分許，在高雄縣鳳山市○○路○段245 號
    前，為警盤查，當場扣得海洛因1 包（驗前淨重0.143 公克
    ，驗後淨重0.133 公克），並經其同意採集尿液送驗，結果
    呈嗎啡陽性反應，進而知悉上情。
二、證據：
    上開犯罪事實，有下列證據可資證明：
 (一) 高雄市立凱旋醫院98年8月12 日濫用藥物尿液檢驗報告、高
    雄市警察局三民二分局偵辦毒品案件尿液對照表各1份。
 (二) 高雄市立凱旋醫院濫用藥物成品檢驗鑑定書1 份、扣案之海
    洛因1包（重量如主文所示）。
 (三) 被告之自白。
三、論罪：
  (一)被告前因施用毒品案件經裁定送觀察、勒戒執行完畢後，5
    年內再因施用毒品，經判刑確定，是被告於「初犯」經強制
    戒治後，曾於5 年內再犯，經依法追訴處罰，本案已屬3 犯
    以上，與毒品危害防制條例第20條第3 項「五年後再犯」之
    情形有別，且因已於「五年內再犯」，顯見其再犯率甚高，
    原實施觀察、勒戒，已無法收其實效，而無5 年戒斷期之存
    在，自無再經觀察、勒戒及強制戒治之必要，檢察官逕行起
    訴，即無不合，合先敘明。
  (二)按海洛因係毒品危害防制條例第2 條第2 項第1 款所稱之第
    一級毒品，不得持有、施用。是核被告施用海洛因之行為，
    係犯該條例第10條第1 項之施用第一級毒品罪，其持有第一
    級毒品，嗣進而施用之，持有之低度行為應為施用之高度行
    為所吸收，不另論罪。被告有犯罪事實欄所述經判處有期徒
    刑並執行完畢之前科紀錄，此有臺灣高等法院被告前案紀錄
    表在卷可佐，其於徒刑執行完畢5 年之內故意再犯本件有期
    徒刑以上之罪，為累犯，應依法加重其刑。
四、科刑：
  (一)爰審酌施用毒品之行為不僅戕害自身身心健康，亦間接影響
    社會治安，被告前經觀察、勒戒、強制戒治後，仍未能戒斷
    毒癮，並以再犯多次，已如前述，顯見其對毒品之依賴情形
    非輕，並考量被告犯後坦承犯行等一切情狀，量處如主文所
    示之刑。
  (二)扣案之米白色粉末1 包（驗前淨重0.143 公克，驗餘淨重0.
    133 公克），確屬第一級毒品海洛因無訛，此有前揭高雄市
    立凱旋醫院98年8 月26日濫用藥物成品檢驗鑑定書1 紙在卷
    可稽，而裝盛該第一級毒品海洛因之包裝袋1 只，其中亦含
    有無法析離之第一級毒品海洛因，均應依毒品危害防制條例
    第18條第1 項前段規定諭知沒收銷燬之。至鑑驗耗用之毒品
    既已滅失，自無庸宣告沒收銷燬。
據上論斷，應依刑事訴訟法第273 條之1 第1 項、第284 條之1
、第299 條第1 項前段，毒品危害防制條例第10條第1 項、第18
條第1 項前段，刑法第11條、第47條第1 項，判決如主文。
本案經檢察官乙○○到庭執行職務
中    華    民    國    98    年    10    月    19    日
                  刑事第十庭  法  官    呂明燕
以上正本證明與原本無異。
如不服本判決應於收受送達後10日內向本院提出上訴書狀，並應
敘述具體理由；如未敘述上訴理由者，應於上訴期間屆滿後20日
內向本院補提理由書（均須按他造當事人之人數附繕本）「切勿
逕送上級法院」。
中    華    民    國    98    年    10    月    19    日
                              書記官    張琇晴
附錄本判決論罪科刑之法條：
毒品危害防制條例第10條
施用第一級毒品者，處六月以上五年以下有期徒刑。
施用第二級毒品者，處三年以下有期徒刑。


司法院資訊處製作；財團法人民間司法改革基金會備份。
